臺灣嘉義地方法院刑事判決　　　　　　　100年度訴字第685號
公　訴　人　台灣嘉義地方法院檢察署檢察官
被　　　告　陳耀堂
指定辯護人　吳秋永律師
上列被告因違反毒品危害防制條例案件，經檢察官提起公訴（10
0年度偵字第5564號），本院判決如下：
    主  文
陳耀堂犯如附表一、二「本院判處之罪刑」欄所列之罪，均累犯
，各處如附表一、二「本院判處之罪刑」欄所列之主刑及從刑。
應執行有期徒刑玖年；扣案第一級毒品海洛因（驗餘淨重計貳拾
點肆肆公克）、第二級毒品甲基安非他命（驗餘淨重計貳拾肆點
零玖公克）沒收銷燬之；扣案盛裝上開毒品之包裝袋各拾個、黑
色面銀色底之ＳＯＮＹ  ＥＲＩＣＳＳＯＮ牌及黑色銀框邊之Ｓ
ＯＷＡ牌行動電話各壹具（含扣案之門號0000000000、00000000
00號ＳＩＭ卡各壹片）、電子磅秤壹台均沒收；未扣案之販賣第
一級毒品所得新臺幣壹仟元沒收，如全部或一部不能沒收時，以
其財產抵償之。
    事  實
一、陳耀堂前因施用毒品案件，經臺灣雲林地方法院以87年度毒
    聲字第494號及88年度毒聲字第102號先後裁定令入勒戒處所
    觀察、勒戒後，均無繼續施用毒品之傾向，而經臺灣雲林地
    方法院檢察署檢察官分別以87年度少連偵字第105 號、88年
    度偵字第362 號為不起訴處分。又因施用毒品案件，經本院
    裁定強制戒治，並以88年度嘉簡字第1173號判決判處有期徒
    刑4月確定(下稱第1罪)；又因連續販賣第二級毒品、轉讓第
    二級毒品等案件，分別經臺灣雲林地方法院以88年度訴字第
    2號、88年度訴字第219號等判決各判處有期徒刑 7年2月、7
    月確定(下分別稱第2、3罪)；再因轉讓第一毒品案件，經本
    院以88年度訴字第717號判決判處有期徒刑1年6月確定(下稱
    第4罪)；上開第1、3、4罪嗣經本院以96年度聲減字第793號
    裁定各予以減刑為有期徒刑 2月、3月15日、9月，並就上開
    減刑後之第1、3罪與未減刑之第2罪定應執行有期徒刑 7年4
    月確定，經與減刑後之第4 罪前揭所減得之刑接續執行，於
    民國 95年8月14日縮短刑期假釋出監，嗣經撤銷假釋入監執
    行殘刑1年4月26日，並於 98年10月1日縮刑期滿執行完畢。
    詎其仍不知悔改，而為下列之行為：
    (一)基於意圖營利之販賣第一級毒品犯意，由陳盈安先以公共
      電話撥打陳耀堂所持有之門號0000000000號行動電話，雙
      方約定交易毒品事宜後，則於附表一編號1、2所示之時間
      、地點，由陳耀堂販賣如附表一編號1、2所示數量、價格
      之第一級毒品海洛因與陳盈安2 次，並分別收取陳盈安新
      臺幣（下同）500元。
    (二)基於意圖營利之販賣第一級毒品犯意，由李明潭先以公共
      電話撥打陳耀堂所持有之門號0000000000號行動電話，雙
      方約定交易毒品事宜後，李明潭則於 100年7月27日下午3
      時至3時10分許前往附表一編號3所示地點，並進入陳耀堂
      所駕駛而停放在上揭地點，車牌號碼 N7-6001號之自小客
      車內，雙方先於車上聊天及施用毒品，始於附表一編號 3
      所示之時間，由陳耀堂販賣如附表一編號 3所示數量、價
      格之第一級毒品海洛因與李明潭1 次，惟尚未收取李明潭
      3,000元。
    (三)又基於轉讓第一級毒品犯意，於附表二編號1 所示之時間
      、地點，陳盈安乘坐在陳耀堂所駕駛而停放在上揭地點前
      之前開車輛內，由陳耀堂無償讓與施用1 次份量之第一級
      毒品海洛因與陳盈安，陳盈安則以摻水後針筒注射之方式
      當場施用。
    (四)另陳耀堂明知甲基安非他命為毒品危害防制條例所規定之
      第二級毒品，不得非法持有，竟基於持有第二級毒品之犯
      意，於附表二編號2 所示之時間、地點，為供自己施用，
      持有第二級毒品甲基安非他命10小包，合計純質淨重達二
      十公克以上（純質淨重為23.99公克）。
二、旋由警方據報於100年 7月27日下午3時30分許，在嘉義縣太
    保市○○里○○路25號前，俟陳耀堂與李明潭買賣第一級毒
    品海洛因1 小包交易完成，而李明潭開啟車門下車準備離去
    時，經警上前盤查，當場查獲李明潭甫買受得手之海洛因 1
    小包（驗餘淨重0.89公克，另偵辦李明潭毒品案件扣案），
    且因車門開啟，目睹當時陳盈安施用第一級毒品海洛因之針
    筒，即基於合理懷疑且在陳耀堂之同意下，對陳耀堂之身體
    及前開車輛進行搜索，並扣得第一級毒品海洛因10小包（驗
    餘淨重為24.44公克）、第二級毒品甲基安非他命10小包（
    純質淨重合計約23.99公克，驗餘淨重為24.09公克）、電子
    磅秤1台、現金1萬元、偽鈔1萬1千元、手機4具、ＳＩＭ卡5
    片。
二、案經嘉義市政府警察局第二分局報告臺灣嘉義地方法院檢察
    署檢察官偵查起訴。
    理  由
一、證據能力之說明：
  (一)按被告以外之人於審判外之陳述，雖不符刑事訴訟法第 159
    條之1至第 159條之4等規定，而經當事人於審判程序同意作
    為證據，法院審酌該言詞陳述或書面陳述作成之情況，認為
    適當者，亦得為證據；又當事人、代理人或辯護人於法院調
    查證據時，知有第159條第1項不得為證據之情形，而未於言
    詞辯論終結前聲明異議，視為有前項之同意。刑事訴訟法第
    159條之5第1項、第2項定有明文。又非供述證據，並無傳聞
    法則規定之適用，如該非供述證據非出於違法取得，並已依
    法踐行調查程序，即不能謂無證據能力，且可成為法院基於
    經驗法則及論理法則下，本於確信自由判斷之證據資料（最
    高法院97年度台上字第1401、6153號裁判亦同此旨，可資參
    照）。再按被告之自白，非出於強暴、脅迫、利誘、詐欺、
    疲勞訊問、違法  羈押或其他不正之方法，且與事實相符者
    ，得為證據。刑事訴訟法第156條第1項亦有明定。
  (二)本案被告陳耀堂及指定辯護人就檢察官所提出證據之證據能
    力，並未於本院準備程序爭執其證據能力，且於本院審判程
    序均表示沒有意見，迄言詞辯論終結前亦未聲明異議，依法
    應視為同意被告以外之人於審判外之陳述作為證據；本院復
    審酌下列作為認定本案實體事實所援引之證據中，有關本案
    被告以外之人於審判外之陳述、非供述證據、被告於警詢及
    檢察官偵訊時就犯罪事實之自白等各項證據，均未顯示有何
    顯不可信、以不正方法取得證據或自白供述出於非任意性等
    情況，堪認取得證據過程均屬適當，復俱與待證事實具有關
    連性，自均得為證據。
二、實體事實之認定：
    訊據被告固坦承有於上揭時、地，販賣第一級毒品海洛因與
    陳盈安2次、李明潭1次，及轉讓第一級毒品海洛因與陳盈安
    1 次，而於經警查獲時身上持有第二級甲基安非他命純質淨
    重達20公克以上等事實，惟辯護人則以：就販賣毒品與李明
    潭該次，李明潭是否早已與警方配合，而有「釣魚」辦案之
    情況？此涉及被告之該次販賣行為屬既遂或未遂，應予查明
    ；另就販賣毒品與陳盈安之部分，並非當場被發現，警方係
    如何知悉被告亦有販賣與陳盈安？是否於逮捕後被告製作筆
    錄時，由被告自首所供出？亦涉及被告利益而有查明必要等
    語，為被告置辯，且被告亦於本院準備程序時表示同其辯護
    人之意見。經查：
  (一)上開犯罪事實，業經證人陳盈安於警詢及本院審理時、證人
    李明潭於警詢、偵查及本院審理時俱為證述綦詳，核與被告
    之供認情節大致相符（見警卷第1至5、8至15頁；偵卷第 26
    至28頁、本院卷第50、80至81、89至94、99至114、132至14
    8頁）。而扣案之白色粉末及碎塊狀共 10小包，經檢出含有
    第一級毒品海洛因之成分，驗餘後淨重達到24.44 公克等情
    ，業有法務部調查局濫用藥物實驗室100年8月18日調科壹字
    第10023018380號鑑定書附卷可證（見偵卷第41頁）；此外
    ，再參以扣案之門號0000000000、000000  0000號ＳＩＭ卡
    各1片、電子磅秤1台，以及綜據被告於本院羈押庭訊問時陳
    稱：伊買了這10包毒品花了9萬元，9萬元係賣毒品及自己之
    積蓄；於本院審理時陳稱：海洛因是伊自己使用及販賣，電
    子磅秤是販賣毒品與他人時秤重量使用；於警詢時陳稱：伊
    賣海洛因毒品每販賣1,000元，獲利500元等語以觀（見聲羈
    卷第 19頁、本院卷第94頁、警卷第3頁），堪認被告主觀上
    確係基於營利之意圖，而為上開各次販賣第一級毒品海洛因
    之行為，況就販賣與李明潭之該次犯行，亦屬當場人贓俱獲
    ，而另有查扣第一級毒品海洛因1 包（驗餘淨重為0.89公克
    ，由另案扣案），亦足佐認此次之販賣行為。再者，本案為
    警查獲之際，在被告之上開車輛中，亦有注射針筒1 支放於
    副駕駛座之扶手置物處，此業經證人即本案查獲之員警段春
    華及陳盈安於本院審理時結證屬實（見本院卷第121、147至
    148 頁），益堪旁證被告確有轉讓第一級毒品海洛因與陳盈
    安當場施用乙節。末以，扣案之白色晶體10小包，經檢出含
    有第二級毒品甲基安非他命之成分，且推估驗前之純質淨重
    合計達23.99公克等情（驗餘淨重經計算應為24.09公克），
    業有內政部警政署刑事警察局100年8月25日刑鑑字第100010
    5428號鑑定書在卷可憑（見偵卷第44頁），自足佐證被告持
    有第二級毒品甲基安非他命純質淨重達20公克以上之情事。
    綜上，應堪認定被告確有上開販賣及轉讓第一級毒品海洛因
    ，與持有第二級毒品甲基安非他命純質淨重達20公克以上之
    事實。
  (二)又辯護人雖主張被告販賣與李明潭之該次或有「釣魚」辦案
    之情事，惟查：證人李明潭於本院審理時到庭證稱：當時伊
    下車要離開時，警察就衝過來叫伊不要動、趴下，伊當時在
    通緝中，怎會去跟警察接觸，因此並非係與警察合作才向被
    告買毒品的，至於被告願意先不拿錢而把毒品給伊，係因兩
    人有共同認識的朋友等語（見本院卷第 99、102、105、107
    至 110頁）；而證人段春華則於本院審理時到庭證稱：伊係
    嘉義市興南派出所轄下警員，當天之所以跨區至太保查緝刑
    案，係因警備隊有線索指出該處常有一部銀色車子在那區域
    交易毒品，所以是配合警備隊的行動，而當天被告該輛車子
    先到，伊與同仁後到，之所以會認定可疑車輛為被告之車，
    係因看見李明潭下車後，認定渠很可疑始上前盤查，當時李
    明潭就用跑的，另兩個同仁去追，伊則盤查車上另 2個人，
    當時車門已經開了，伊有看見車上副駕駛座旁邊有使用過的
    針筒等語（見本院卷第114至116、119至121、127至128、13
    0至131 頁）。由上開證述可徵，2人間之陳述內容並無齟齬
    之處，且對於「有無事先與警察聯繫配合辦案」、「何以跨
    區辦案」等疑點，皆可合理提出解釋，另觀諸卷附之本案搜
    索扣押筆錄上，確係有證人段春華所提及之警備隊員警「侯
    宗慶」及「石信明」之簽名（見警卷第19頁）；矧酌以當天
    李明潭上車後，除購買毒品外，尚在車上與被告聊天、以及
    施用毒品，因此停留了一段時間，約20至30分鐘等情，業據
    證人李明潭、陳盈安及被告等3 人陳述大抵一致（見本院卷
    第 92、112至113、149頁），衡情倘若李明潭係配合警方辦
    案，應無必要於購買毒品之餘，停留一段時間在車上與被告
    聊天及施用毒品。從而，綜據上揭事證，尚難認李明潭向被
    告購買毒品，係與警察合作，而有釣魚辦案之情事。
  (三)另辯護人又主張被告販賣與陳盈安之2 次，是否由被告自首
    所供出，應有查明必要，然查：查獲當天將被告及陳盈安、
    李明潭3 人帶回警局後，係由段春華警員詢問被告，而由黃
    文祺警員詢問李明潭及陳盈安，被告與陳盈安之筆錄係隔離
    開來製作的，在作筆錄之前，會先初步口頭跟受詢問人詢問
    ，而製作筆錄過程中，也會有交叉比對之狀況，故被告販賣
    與陳盈安毒品，應係陳盈安先說的等情，迭經證人段春華於
    本院審理時證述甚明（本院卷第122至127頁）；再參以被告
    之警詢筆錄製作時間係100年7月27日19時30分起至20時27分
    止，陳盈安之警詢筆錄製作時間則為100年7月27日19時48分
    起至20時28分止，並無明顯先後之情況，反倒於時間上重疊
    甚多，甚且於被告之警詢過程中，關於陳盈安之部分，最初
    係由警員直接向被告問：「陳盈安共向你購買幾次毒品？」
    （見警卷第1至5、12至15頁），衡情若非已先掌握陳盈安之
    說詞，又豈會於詢問被告時以上開方式詢問？從而，由上開
    事證以觀，在在顯示本案就販賣毒品與陳盈安2 次之部分，
    於被告坦承之前，警方已有發覺，核與自首之情況不符。
  (四)據上所陳，被告及其辯護人主張本案之販賣毒品部分。或有
    釣魚辦案及自首之情況，洵無可採，是本件事證明確，被告
    之上揭犯行堪以認定，應依法論科。
三、論罪科刑：
  (一)核被告所為，係犯毒品危害防制條例第4條第1項販賣第一級
    毒品、第8條第1項轉讓第一級毒品、第11條第4 項持有第二
    級毒品純質淨重達二十公克以上之罪。而被告因販賣、轉讓
    而持有第一級毒品之低度行為，均為各次販賣、轉讓之高度
    行為所吸收，均不另論罪。公訴意旨雖認被告轉讓第一級毒
    品與陳盈安部分，因陳盈安為未滿18歲之未成年人，應依同
    條例第9 條加重其刑至二分之一，然陳盈安係民國72年10月
    18日出生之人，有陳盈安之個人戶籍資料存卷可稽（見本院
    卷第170 頁），並經本院傳喚到場查明年籍無訛（見本院卷
    第83頁）其為滿18歲之人甚明，公訴意旨此部分容有誤會，
    爰予敘明。
  (二)而被告所犯如附表一、附表二所示各次犯行，均屬犯意各別
    ，行為互殊，應予分論併罰。
  (三)再被告有如事實欄一所載之刑案前科及有期徒刑執行紀錄，
    有臺灣高等法院被告前案紀錄表可稽，其於有期徒刑執行完
    畢後，5年內故意再犯本案有期徒刑以上之各罪，均為累犯
    ，俱應依法加重其刑（惟就販賣第一級毒品罪部分，其法定
    刑中之死刑、無期徒刑部分依法不得加重）。
  (四)被告雖於本案審判中，就販賣第一級毒品與李明潭之犯行部
    分，主張可能為警方釣魚辦案，就該次犯行係屬既遂或未遂
    尚待查明，然此處應與否認犯罪之情況迥異，蓋被告及其辯
    護人亦未明確主張該次犯行必為釣魚辦案，而屬販賣未遂，
    是應從寬認定被告仍係就本案販賣第一級毒品、轉讓第一級
    毒品之犯行，均已於偵查及審判中自白承認，自均應適用毒
    品危害防制條例第17條第2項規定，就販賣第一級毒品罪之
    法定刑中死刑、無期徒刑，應減輕其刑，而就販賣第一級毒
    品罪之法定刑中罰金刑部分，及轉讓第一級毒品罪之法定刑
    ，則先加後減之。
  (五)至被告雖於偵查及本院羈押庭訊問時，皆有供述其毒品來源
    之上游，係綽號為「大仔」之人，且其就此次扣案之毒品，
    皆係於100年7月21日左右某日晚上11時許向「大仔」所買，
    係打「大仔」0000000000號行動電話跟渠聯繫云云。經本院
    函詢臺灣嘉義地方法院檢察署有關查獲情形，亦由該署回覆
    尚未因被告之供述查獲其他正犯或共犯乙情，有該署100 年
    10月3日嘉檢兆信100偵5564字第 26405號函附卷供參（見本
    院卷第57頁），從而，本院尚無從依毒品危害防制條例第17
    條第1 項之規定，對被告作有利之認定，而可遽以減輕或免
    除其刑。
  (六)又按同為販賣毒品之人，其原因動機不一，犯罪情節未必盡
    同，或有大盤毒梟者，抑或中、小盤之分，甚或僅止於吸毒
    者友儕間為求互通有無等情形者亦有之，其販賣行為所造成
    危害社會之程度自屬有異，法律科處此類犯罪，所設之法定
    最低本刑，不可謂不重。本案被告陳耀堂販賣第一級毒品之
    次數僅3次，對象僅 2人，且3次販賣毒品之數量甚微，獲利
    僅為4,000元，更遑論尚有3,000元未獲支付，是其所為均係
    小額交易，應屬毒品交易之下游，惡性顯然遠不如大量走私
    進口或長期販賣毒品之「大盤」、「中盤」毒梟，對於他人
    及國家社會侵害之程度非屬重大，本院因認被告所為本案販
    賣第一級毒品罪，經量處前述(四)減輕其刑後之最低刑度，均
    仍嫌過重，依一般國民生活經驗法則，實屬情輕法重，而均
    顯有堪可憫恕之情狀，爰依刑法第59條規定，均酌量減輕其
    刑，並遞減之。
  (七)爰審酌被告前已有販賣及轉讓毒品之前科，並經入監執行完
    畢，應更能體悟藉由毒品交易以牟取利益並非正軌，蓋因毒
    品對身體健康危害甚鉅，且國家對販賣毒品行為設有嚴刑峻
    罰，猶鋌而走險，而為本件之犯行，除戕害他人身體健康，
    更助長社會上施用毒品之不良風氣，其行徑實不足取；惟其
    犯罪手段尚屬平和，且已於偵查中即坦承全部犯行，態度尚
    可，兼衡其智識程度為國中畢業、販賣毒品數量、獲利均不
    高，所犯對社會危害程度尚非重大等一切情狀，認檢察官求
    處有期徒刑16年，猶嫌過重，應分別量處如附表一、二中「
    本院判處之罪刑」欄所示之主刑，並定其應執行之刑為9 年
    ，即足示懲。
  (八)沒收部分：
  1.扣案之白色粉末及碎塊狀經檢出含有海洛因成分，驗餘後之
    淨重為 24.44公克，已如上述，為本案查獲之第一級毒品，
    而被告亦於偵查時陳稱：扣案之海洛因係100年7月21日左右
    以9萬元買了30公克等語（見偵卷第27頁），是被告於100年
    5 月間所販賣與陳盈安之海洛因，應與本案查獲之上開海洛
    因無涉，而僅有被告於100年 7月27日下午3時30分許，販賣
    與李明潭、轉讓與陳盈安之海洛因，與本案查獲者屬同一批
    ，應堪認定。從而，茲僅對附表一編號3及附表二編號1之犯
    行部分，依毒品危害防制條例第18條第1 項前段之規定，諭
    知就上開毒品沒收銷燬之。
  2.另扣案之白色結晶經檢出含有甲基安非他命成分，其驗餘後
    之淨重經計算後為 24.09公克，已如上述，為本案查獲之第
    二級毒品，應附隨於其主刑即附表二編號 2所示犯行之罪刑
    下，諭知就上開毒品沒收銷燬之。
  3.再者，盛裝上開毒品海洛因之包裝袋10個，屬被告所有供其
    持有毒品進而便於販賣、轉讓（附表一編號 3、附表二編號
    1）所用之物，而盛裝上開毒品甲基安非他命之包裝袋10 個
    ，亦屬被告所有供其持有毒品（附表二編號 2）所用之物，
    就前者應依毒品危害防制條例第19條第1 項規定，後者則依
    刑法第38條第1項第2款，就各該扣案物品所涉犯行之主文項
    下，併予宣告沒收。
  4.而按為徹底杜絕販賣毒品之誘因及利益，對供犯罪所用或因
    犯罪所得之財物，如不能沒收時，始應追徵其價額或以其財
    產抵償之，如得逕予沒收者，自毋庸再行諭知追徵其價額或
    以其財產抵償之（最高法院99年度台上字第6027號裁判要旨
    可資參照）。扣案黑色面銀色底之ＳＯＮＹ  ＥＲＩＣＳＳ
    ＯＮ牌行動電話1具（含扣案之門號0000000000號ＳＩＭ卡1
    片）、黑色銀框邊之ＳＯＷＡ牌行動電話1具(含扣案之門號
    0000000000號ＳＩＭ卡 1片），分屬被告所有且為供其犯附
    表一編號1及2、附表一編號 3之犯行所使用之物，業據被告
    供述明確（見本院卷第91、93頁），則應依毒品危害防制條
    例第19條第1 項之規定，就各該扣案物品所涉犯行之主文項
    下，併予宣告沒收。
  5.至扣案之電子磅秤1 台，既經被告於本院審理時供稱：販賣
    毒品與他人時，要秤重量使用的等語（見本院卷第94頁），
    則應認係屬被告所有，且供被告犯附表一編號 1、2、3之販
    賣毒品犯行所使用之物，應依毒品危害防制條例第19條第 1
    項之規定，就上開扣案物品所涉犯行之主文項下，併予宣告
    沒收。
  6.此外，扣案之現金1萬元（包括1,000元紙鈔6張、500元紙鈔
    5張、100元紙鈔15張），因被告於本院審理時表示，販賣海
    洛因2次與陳盈安各收取之500元，皆已花掉，並不在上開扣
    案之現金1 萬元內等語（見本院卷第95頁），準此，既無證
    據顯示上開扣案之1萬元中，包含被告販賣海洛因2次與陳盈
    安後所各收取之500 元在內，即無從依毒品危害防制條例第
    19條第1項規定，認 1萬元當中之1,000元屬因犯罪所得之財
    物，予以宣告沒收。從而，扣案之現金1 萬元均不得諭知沒
    收（然依毒品危害防制條例第19條第1 項之規定，仍可作為
    其財產抵償其他應予沒收而未扣案之販毒所得）。至被告販
    賣海洛因1 次與李明潭之犯行中，被告尚未收取到雙方約定
    之 3,000元，業據被告與證人李明潭供述一致（見本院卷第
    80、101至102頁），是此次之販賣第一級毒品罪雖已成立，
    惟被告並無因此次犯罪得有任何財物，自無庸於附表一編號
    3犯行之主文項下宣告沒收，併此指明。
  7.又按毒品危害防制條例第19條第1 項規定，犯販賣毒品罪者
    ，其供犯罪所用或因犯罪所得之財物，均沒收之，係採義務
    沒收主義。故販賣毒品所得之對價，不問其中成本若干，利
    潤多少，均應全部諭知沒收。查被告於附表一編號1、2之販
    賣犯行中，皆有收取陳盈安500 元之代價，已如上述，是雖
    未據扣案，仍應認屬因犯罪所得之財物，而應依毒品危害防
    制條例第19條第1 項之規定，在附表一編號1、2犯行之主文
    項下，分別諭知沒收，且因未據扣案，如全部或一部不能沒
    收時，以其財產抵償之。
  8.末查扣案之疑似偽鈔1萬1千元部分，經送鑑定後，確認係屬
    偽鈔無訛，有中央印製廠鈔票鑑定報告1 紙在卷可佐（見本
    院卷第59頁），惟被告於本院審理時陳稱：係朋友向其購毒
    後所給，收到當時不知係假鈔等語（見本院第95頁），既無
    證據足認該批偽鈔與本案之各次犯行有關，當無從諭知沒收
    。然因偽鈔屬得專科沒收之物，自可由檢察官另行聲請宣告
    沒收，附此敘明。
據上論斷，應依刑事訴訟法第299條第1項前段，毒品危害防制條
例第4條第1項、第8條第1項、第11條第4項、第17條第2項、第18
條第1項前段、第19條第1項，刑法第11條、第47條第1項、第 59
條、第38條第1項第2款、第51條第5款，判決如主文。
本案經檢察官楊騏嘉到庭執行職務。
中    華    民    國   100    年    10    月    31    日
                  刑事第一庭審判長  法  官  許進國
                                    法  官  呂美玲
                                    法  官  李東益
以上正本證明與原本無異。
如不服本判決應於收受判決後10日內向本院提出上訴書狀，並應
敘述具體理由；其未敘述上訴理由者，應於上訴期間屆滿後20日
內向本院補提理由書（均須按他造當事人之人數附繕本）「切勿
逕送上級法院」。
中    華    民    國   100    年    10    月    31    日
                                    書記官  吳念儒
附錄本罪論罪科刑法條：
毒品危害防制條例第4條第1項
製造、運輸、販賣第一級毒品者，處死刑或無期徒刑；處無期徒
刑者，得併科新臺幣二千萬元以下罰金。
毒品危害防制條例第8條第1項
轉讓第一級毒品者，處一年以上七年以下有期徒刑，得併科新臺
幣一百萬元以下罰金。
毒品危害防制條例第11條第4項
持有第二級毒品純質淨重二十公克以上者，處六月以上五年以下
有期徒刑，得併科新臺幣七十萬元以下罰金。
附表一
┌─┬───┬────┬─────┬─────┬─────────┐
│編│對象  │時間    │交易地點  │販賣毒品之│ 本院判處之罪刑   │
│號│      │(年月日)│          │數量與價格│                  │
│  │      │(時分)  │          │(新臺幣)  │                  │
│  │      │        │          │          │                  │
├─┼───┼────┼─────┼─────┼─────────┤
│1 │陳盈安│100年5月│嘉義縣太保│施用 1次份│陳耀堂販賣第一級毒│
│  │      │間某日  │市新埤里高│量之第一級│品，累犯，處有期徒│
│  │      │下午4、5│鐵大道附近│毒品海洛因│刑柒年捌月；扣案黑│
│  │      │時許    │之媽祖廟前│；500元   │色面銀色底之ＳＯＮ│
│  │      │        │          │          │Ｙ  ＥＲＩＣＳＳＯ│
│  │      │        │          │          │Ｎ牌行動電話壹具（│
│  │      │        │          │          │含扣案之門號097648│
│  │      │        │          │          │4526號ＳＩＭ卡壹片│
│  │      │        │          │          │）、電子磅秤壹台均│
│  │      │        │          │          │沒收；未扣案之販賣│
│  │      │        │          │          │第一級毒品所得新臺│
│  │      │        │          │          │幣伍佰元沒收，如全│
│  │      │        │          │          │部或一部不能沒收時│
│  │      │        │          │          │，以其財產抵償之。│
├─┼───┼────┼─────┼─────┼─────────┤
│2 │陳盈安│100年5月│嘉義縣太保│施用 1次份│陳耀堂販賣第一級毒│
│  │      │間某日  │市新埤里高│量之第一級│品，累犯，處有期徒│
│  │      │(編號1所│鐵大道附近│毒品海洛因│刑柒年捌月；扣案黑│
│  │      │示之日過│之媽祖廟前│；500元   │色面銀色底之ＳＯＮ│
│  │      │2日後)  │          │          │Ｙ  ＥＲＩＣＳＳＯ│
│  │      │下午4、5│          │          │Ｎ牌行動電話壹具（│
│  │      │時許    │          │          │含扣案之門號097648│
│  │      │        │          │          │4526號ＳＩＭ卡壹片│
│  │      │        │          │          │）、電子磅秤壹台均│
│  │      │        │          │          │沒收；未扣案之販賣│
│  │      │        │          │          │第一級毒品所得新臺│
│  │      │        │          │          │幣伍佰元沒收，如全│
│  │      │        │          │          │部或一部不能沒收時│
│  │      │        │          │          │，以其財產抵償之。│
├─┼───┼────┼─────┼─────┼─────────┤
│3 │李明潭│100年7月│嘉義縣太保│第一級毒品│陳耀堂販賣第一級毒│
│  │      │27日    │市南新里仁│海洛因 1小│品，累犯，處有期徒│
│  │      │下午3 時│愛路25號前│包（驗餘淨│刑柒年拾月；扣案第│
│  │      │30分許  │          │重為0.89公│一級毒品海洛因（驗│
│  │      │        │          │克，由另偵│餘淨重計貳拾肆點肆│
│  │      │        │          │辦李明潭之│肆公克）沒收銷燬之│
│  │      │        │          │毒品案件扣│；扣案盛裝上開毒品│
│  │      │        │          │案中）    │之包裝袋拾個、黑色│
│  │      │        │          │；3000 元 │銀框邊之ＳＯＷＡ牌│
│  │      │        │          │          │行動電話壹具（含扣│
│  │      │        │          │          │案之門號0000000000│
│  │      │        │          │          │號ＳＩＭ卡壹片）、│
│  │      │        │          │          │電子磅秤壹台均沒收│
│  │      │        │          │          │。                │
└─┴───┴────┴─────┴─────┴─────────┘
附表二
┌─┬────┬─────┬────────┬─────────┐
│編│時間    │地點      │行為            │  本院判處之罪刑  │
│號│(年月日)│          │                │                  │
│  │(時分)  │          │                │                  │
│  │        │          │                │                  │
├─┼────┼─────┼────────┼─────────┤
│1 │100年7月│嘉義縣太保│陳耀堂轉讓施用 1│陳耀堂轉讓第一級毒│
│  │27日    │市南新里仁│次份量之第一級毒│品，累犯，處有期徒│
│  │下午3 時│愛路25號前│品海洛因與陳盈安│刑拾月；扣案第一級│
│  │30分許  │          │當場施用。      │毒品海洛因（驗餘淨│
│  │        │          │                │重計貳拾肆點肆肆公│
│  │        │          │                │克）沒收銷燬之；扣│
│  │        │          │                │案盛裝上開毒品之包│
│  │        │          │                │裝袋拾個、電子磅秤│
│  │        │          │                │壹台均沒收。      │
├─┼────┼─────┼────────┼─────────┤
│2 │100年7月│嘉義縣太保│為警查獲附表一編│陳耀堂持有第二級毒│
│  │27日    │市南新里仁│號 3之犯行時，陳│品純質淨重二十公克│
│  │下午3 時│愛路25號前│耀堂身上持有第二│以上，累犯，處有期│
│  │30分許  │          │級毒品甲基安非他│徒刑捌月；扣案第二│
│  │        │          │命10小包，純質淨│級毒品甲基安非他命│
│  │        │          │重合計達 23.99公│（驗餘淨重計貳拾肆│
│  │        │          │克，經警對其搜索│點零玖公克）沒收銷│
│  │        │          │並當場扣得上開毒│燬之；扣案盛裝上開│
│  │        │          │品。            │毒品之包裝袋拾個沒│
│  │        │          │                │收。              │
└─┴────┴─────┴────────┴─────────┘